臺灣士林地方法院民事判決
110年度簡上字第100號
上  訴  人  林秋伶  

被  上訴人  蕭志評  
上列當事人間請求減少價金等事件，上訴人對於民國109年11月2
0日本院內湖簡易庭108年度湖簡字第1678號第一審判決提起上訴
，本院於111年7月14日言詞辯論終結，判決如下：
    主      文
上訴駁回。
第二審訴訟費用由上訴人負擔。  
    事實及理由
一、上訴人主張：
(一)兩造於民國105年6月22日經訴外人永慶房屋仲介股份有限公
    司（下稱永慶房屋）居間，簽訂不動產買賣契約及增補契約
    （下合稱系爭契約），上訴人以總價新臺幣（下同）950萬
    元向被上訴人購買門牌號碼臺北市○○區○○○路0段00巷00弄0
    號4樓房屋（下稱系爭房屋）及其坐落基地（下合稱系爭房
    地），並就系爭房屋入口陽臺天花板處之壁癌瑕疵（下稱系
    爭壁癌瑕疵），約定免除被上訴人該部分瑕疵擔保責任，嗣
    兩造於同年7月20日完成移轉登記、同年7月29日完成交屋手
    續。
(二)上訴人嗣發現系爭房屋另有「主臥室連接更衣室處」及「廚
    房連接次臥室處」兩處之漏水瑕疵（下合稱系爭漏水瑕疵）
    ，被上訴人於出售時明知卻隱瞞系爭房屋存有系爭漏水瑕疵
    ，核屬故意不告知瑕疵，上訴人受有修繕費用及房屋價值貶
    損之損害，被上訴人應負瑕疵擔保責任。爰依民法第359條
    規定請求減少價金50萬元，暨依同法第179條規定請求返還
    該50萬元之不當得利；或依同法第360條規定，請求同額之
    損害賠償。並請求擇一為有利上訴人之判決。
二、被上訴人答辯：系爭房屋於被上訴人持有期間並無系爭漏水
    瑕疵，被上訴人並無故意隱瞞。上訴人所稱系爭漏水瑕疵係
    交屋多年後始發生，上訴人於106年2月間曾有就系爭房屋進
    行室內裝潢，該漏水瑕疵是否為交屋前即存在，顯屬有疑，
    上訴人主張為無理由。
三、原審判決：
　　原告之訴及假執行之聲請均駁回。
　　上訴人不服，提起上訴，並聲明：
(一)原判決廢棄。
(二)被上訴人應給付上訴人50萬元，及自起訴狀繕本送達翌日起
    至清償日止，按年息5%計算之利息。
　　被上訴人答辯聲明：上訴駁回。
四、兩造不爭執事項（本院卷第57、58、160頁）：
(一)上開一、(一)上訴人主張內容。
(二)上訴人曾於106年2月起就系爭房屋進行裝修。
五、茲就兩造協議簡化之爭點（本院卷第58頁）及本院判斷，析
    述如下：
(一)按「物之出賣人對於買受人，應擔保其物依第373條之規定
    危險移轉於買受人時無滅失或減少其價值之瑕疵，亦無滅失
    或減少其通常效用或契約預定效用之瑕疵。但減少之程度，
    無關重要者，不得視為瑕疵。出賣人並應擔保其物於危險移
    轉時，具有其所保證之品質。」、「買賣因物有瑕疵，而出
    賣人依前五條之規定，應負擔保之責者，買受人得解除其契
    約或請求減少其價金。但依情形，解除契約顯失公平者，買
    受人僅得請求減少價金。」、「買賣之物，缺少出賣人所保
    證之品質者，買受人得不解除契約或請求減少價金，而請求
    不履行之損害賠償；出賣人故意不告知物之瑕疵者亦同。」
    、「買賣標的物之利益及危險，自交付時起，均由買受人承
    受負擔，但契約另有訂定者，不在此限。」，民法第354條
    、第359條、第360條、第373條分別定有明文。而買受人物
    之瑕疵擔保請求權，係以買賣標的物於危險移轉時有瑕疵存
    在為要件，買受人主張出賣人應負瑕疵擔保責任者，應由買
    受人就瑕疵之事實負舉證責任（最高法院106年度台上字第1
    94號判決參照）。
(二)兩造約定系爭房地於交屋前如存在物之瑕疵（例如：滲漏水
    …）時，被上訴人應負瑕疵擔保責任，有系爭契約第9條第5
    項可稽（原審卷第15頁）。是上訴人主張被上訴人應就系爭
    漏水瑕疵負瑕疵擔保責任，亦應就系爭漏水瑕疵於危險移轉
    前即105年7月29日交屋前即已存在，負舉證責任。
(三)經查，上訴人自承伊係於108年11月間始發現系爭漏水瑕疵
    （本院卷第56、161頁），距離交屋時間已約3年之久。本院
    詢問伊主張系爭漏水瑕疵發生在交屋前的證據為何，上訴人
    僅稱系爭漏水瑕疵發生之位置與伊106年2月起進行裝修的位
    置不同，伊從未就系爭漏水瑕疵發生之處作過任何變動，伊
    之房客於105年12月30日退租時，就有告訴伊在主臥室的每
    個角落有聽到很多水聲，鄰居於106年間亦跟伊說系爭房屋
    漏水很嚴重，而被上訴人於交屋前曾就系爭房屋進行大幅裝
    修，將天花板整個做滿，應就是為把系爭漏水瑕疵遮掩住，
    此即足以證明等語（原審卷第88頁、本院卷第56、64、122
    、159至161頁）。倘若交屋前即有上訴人所謂的房客表示很
    多水聲、鄰居表示嚴重漏水之情，實難想像會在3年後始滲
    透天花板而為上訴人發現，故上訴人所述，顯然不足推認系
    爭漏水瑕疵在交屋前即為存在。又系爭房屋結構及防漏設施
    之材質，本可能隨著時間經過或因地震等原因而劣化，系爭
    漏水瑕疵並非不可能是在交屋後的3年期間始為發生。經本
    院曉諭，上訴人仍不願囑託專業機構鑑定系爭漏水瑕疵之發
    生時點（本院卷第42、64頁），伊雖聲請傳喚仲介李永丞及
    上開房客為證人，卻未具體說明待證事實（本院卷第189至1
    91、195頁），本院自無調查之必要。是依前開說明，上訴
    人既未盡舉證責任，不能證明系爭漏水瑕疵發生在交屋前，
    則伊請求被上訴人負瑕疵擔保責任，即無理由。
六、綜上所述，上訴人主張被上訴人應就系爭漏水瑕疵負瑕疵擔
    保責任，依民法第359條、第179條，或民法第360條請求被
    上訴人給付50萬元本息，俱無理由，不應准許。原審駁回上
    訴人之訴，於法自無不合，上訴意旨指摘原判決不當，求予
    廢棄改判，為無理由，應予駁回。
七、本件事證已臻明確，兩造其餘攻擊或防禦方法及所用之證據
    ，經本院斟酌後，認為均不足以影響本判決之結果，爰不逐
    一論列，附此敘明。
八、據上論結，本件上訴為無理由，依民事訴訟法第436 條之1
    第3 項、第449 條第1 項、第78條，判決如主文。
中　　華　　民　　國　 111　　年　　7 　　月　　28　　日
                  民事第四庭  審判長法  官  黃欣怡
　　　　　　　　　
                                    法  官  絲鈺雲
　　　　　　　　　　　　　　　　　　
                                    法  官  劉家昆
以上正本係照原本作成。
不得上訴。
中　　華　　民　　國　 111　　年　　7   　月　  28    日
                                    書記官  黎隆勝